臺灣臺中地方法院刑事判決
111年度簡上字第139號
上  訴  人  張晏輔
即  被  告          



上列上訴人即被告因妨害自由案件，不服本院沙鹿簡易庭民國11
1年2月25日第一審判決（原審案號：111年度沙簡字第85號；聲
請簡易判決處刑案號：110年度偵字第28746號）而提起上訴，本
院管轄第二審之合議庭判決如下：
    主      文
上訴駁回。
張晏輔緩刑貳年。
    事實及理由
一、本案經本院審理結果，認第一審判決認事用法及量刑均無不
    當，應予維持，並均引用第一審判決書記載之事實、證據及
    理由如附件。
二、被告上訴意旨略以：原審判刑過重云云。
三、經查：
　㈠按刑之量定，係實體法賦予法院得自由裁量之事項，倘未逾
    越法律所規定之範圍，或濫用其權限，即不得任意指為違法
    （最高法院75年台上字第7033號判例意旨參照）。且在同一
    犯罪事實與情節，如別無其他加重或減輕之原因，下級審量
    定之刑，亦無過重或失輕之不當情形，則上級審法院對下級
    審法院之職權行使，原則上應予尊重（最高法院85年度台上
    字第2446號刑事判決意旨參照）。
　㈡本件原審審理結果，認被告上開犯行事證明確，審酌卷內一
    切情狀，依刑法第304條、第41條第1項前段規定，對被告量
    處有期徒刑拘役20日，並諭知易科罰金之折算標準。經核原
    審認事用法均無違誤，量刑亦屬妥適。揆諸上開說明，原審
    量刑尚無裁量權濫用、過重或失輕之不當或違法之處。被告
    既未能指謫原審上開刑之量定有何濫用情事，是其上訴請求
    能予輕判減低刑期，為無理由，應予駁回。
　㈢按，凡有審理事實職權之法院，均得依其職權諭知緩刑，第
    二審以判決駁回上訴時，仍得諭知緩刑之宣告。本院審酌本
    案被告前未曾受有期徒刑以上刑之宣告，有臺灣高等法院被
    告前案紀錄表1 份附卷可憑，其因一時疏忽，致罹刑章，於
    犯後坦承犯行，且與告訴人胡丹達成調解並依約給付，此有
    臺中市○○區○○○○○000○○○○○○000號調解程序筆錄1 份（見本
    院二審卷第59頁）在卷可查，而告訴人亦於本院二審準備程
    序時表示同意給予機會等語（見本院二審卷第40頁），被告
    經此偵、審程序及罪刑之宣告，應知所警惕而信無再犯之虞
    ，本院因認被告所受宣告之刑以暫不執行為適當，爰宣告如
    主文所示之緩刑期間，以啟自新。
據上論斷，應依刑事訴訟法第455條之1第1項、第3項、第373 條
、第368條，刑法第74條第1項第1款，判決如主文。
本案經檢察官康純孝聲請簡易判決處刑提起公訴，檢察官郭逵到
庭執行職務。　
中　　華　　民　　國　　111 　年　　8 　　月　　25　　日
            刑事第十九庭  審判長 法  官 李婉玉
　　　　　 　                    法  官 吳逸儒
               　　　　　　　　　法  官 林雷安
不得上訴
                                書記官  黃英寬
中　　華　　民　　國　　111 　年　　8 　　月　　25　　日
附件